【裁判字號】    96,訴,1327
【裁判日期】    970131
【裁判案由】    違反毒品危害防制條例
【裁判全文】
臺灣屏東地方法院刑事判決              96年度訴字第1327號
公  訴  人  臺灣屏東地方法院檢察署檢察官
被      告  甲○○
                    9之1號
上列被告因違反毒品危害防制條例案件，經檢察官提起公訴（96
年度毒偵字第2032號），被告於準備程序中就被訴事實為有罪之
陳述，經本院合議庭裁定改以簡式審判程序審理，判決如下：
    主  文
甲○○施用第一級毒品，累犯，處有期徒刑壹年月。
    犯  罪  事  實
一、甲○○前於民國90年間因施用毒品案件，經本院以90年度訴
    字第118 號判決判處應執行有期徒刑2 年確定；又於91年間
    因違反毒品危害防制條例案件，經本院以91年度易緝字第71
    號判決判處有期徒刑1 年確定，並與前案接續執行，於94年
    3 月31日因縮短刑期假釋出獄；惟於94年間又因違反毒品危
    害防制條例案件，經本院以94年度訴字第713 號判決判處應
    執行有期徒刑10月確定，前開假釋亦遭撤銷，並接續執行所
    餘刑期5月19日，嗣於96年2月28日因縮短刑期執行完畢。
二、甲○○於87年間即因施用毒品案件，經本院裁定送觀察、勒
    戒後，因認有繼續施用毒品之傾向，再經本院裁定令入戒治
    處所施以強制戒治1 年，嗣於89年2 月21日執行完畢釋放；
    於90年間又因施用毒品案件，經本院以90年度毒聲字第288
    號裁定令入戒治處所施以強制戒治1 年，嗣經本院裁定停止
    戒治付保護管束，又因違反保護管束應遵守事項情節重大，
    為本院裁定撤銷停止戒治，續行強制戒治，而於91年10月29
    日執行完畢出所。詎甲○○不知戒絕，竟於上開強制戒治執
    行完畢後5 年內，於96年9 月9 日17時許，在其位於屏東縣
    屏東市○○○路18號之住處房間內（起訴書誤載為其戶籍地
    址，應予更正），以將海洛因摻水置於注射針筒內注入體內
    之方式，施用第一級毒品海洛因1 次。嗣於96年9 月11日15
    時45分許，在屏東縣萬丹鄉○○村○○路上，因行跡可疑為
    警攔查，經警徵得其同意後採尿送驗而查獲。
三、案經屏東縣警察局屏東分局報告臺灣屏東地方法院檢察署檢
    察官偵查起訴。
    理  由
一、本件被告所犯係死刑、無期徒刑或最輕本刑為3 年以上有期
    徒刑或高等法院管轄第一審案件以外之罪，其於準備程序期
    日就被訴事實為有罪之陳述，經本院告知簡式審判程式之旨
    ，並聽取公訴人及被告之意見後，經合議庭依刑事訴訟法第
    273 條之1 第1 項規定，裁定由受命法官獨任進行簡式審判
    程序，是依刑事訴訟法第273 條之2 規定，本件之證據調查
    ，不受同法第159 條第1 項、第161 條之2 、第161 條之3
    、第163 條之1 及第164 條至第170 條規定之限制，合先敘
    明。
二、前揭犯罪事實，業據被告甲○○於警詢及本院訊問、審理時
    坦承不諱，且其於96年9 月11日16時30分許經警採尿送驗，
    檢驗結果確呈嗎啡（即海洛因代謝物）陽性反應，此有正修
    科技大學超微量研究科技中心檢驗報告及屏東縣警察局屏東
    分局毒品案件涉嫌人尿液採證編號姓名對照表各1 紙附卷為
    憑，此外，並有屏東分局萬丹分駐所偵查調告1 份在卷可參
    ，足證被告上開自白與事實相符，堪以認定。又被告前於87
    年間因施用毒品案件，經本院裁定送觀察、勒戒後，因認有
    繼續施用毒品之傾向，再經本院裁定令入戒治處所施以強制
    戒治1 年，嗣於89年2 月21日執行完畢釋放；於90年間又因
    施用毒品案件，經本院以90年度毒聲字第288 號裁定令入戒
    治處所施以強制戒治1 年，嗣經本院裁定停止戒治付保護管
    束，又因違反保護管束應遵守事項情節重大，為本院裁定撤
    銷停止戒治，續行強制戒治，而於91年10月29日執行完畢出
    所，有臺灣高等法院被告前案紀錄表、臺灣屏東地方法院檢
    察署刑案資料查註紀錄表暨全國施用毒品案件紀錄表各1 份
    在卷可稽。是被告於強制戒治執行完畢後，5 年以內再犯本
    件施用第一級毒品之事證明確，被告犯行堪以認定。
三、查海洛因係毒品危害防制條例第2 條第2 項第1 款所稱之第
    一級毒品，不得持有及施用，是核被告所為，係犯毒品危害
    防制條例第10條第1 項之施用第一級毒品罪。其施用前後持
    有第一級毒品之低度行為，應為其施用之高度行為所吸收，
    不另論罪。又被告前於90年間因施用毒品案件，經本院以90
    年度訴字第118 號判決判處應執行有期徒刑2 年確定；又於
    91年間因違反毒品危害防制條例案件，經本院以91年度易緝
    字第71號判決判處有期徒刑1 年確定，並與前案接續執行，
    於94年3 月31日因縮短刑期假釋出獄；惟於94年間又因違反
    毒品危害防制條例案件，經本院以94年度訴字第713 號判決
    判處應執行有期徒刑10月確定，前開假釋亦遭撤銷，並接續
    執行所餘刑期5 月19日，嗣於96年2 月28日因縮短刑期執行
    完畢，有臺灣高等法院被告前案紀錄表1 份為憑，其於有期
    徒刑執行完畢後，5 年以內故意再犯本件有期徒刑以上之罪
    ，為累犯，應依刑法第47條第1 項規定加重其刑。爰審酌被
    告前已多次因施用毒品經判處罪刑，且甫於96年3 月1 日出
    獄（見卷附臺灣高等法院被告前案紀錄表），竟仍未戒除施
    用毒品之惡習，於出獄後數月即復施用第一級毒品，戕害身
    心甚鉅，惟念其施用毒品乃戕害自己之健康，尚未危及他人
    ，及其犯後坦承犯行之態度等一切情狀，量處如主文所示之
    刑，以資儆懲。
據上論斷，應依刑事訴訟法第273 條之1 第1 項、第299 條第1
項前段，毒品危害防制條例第10條第1 項，刑法第11條前段、第
47條第1 項，判決如主文。
本案經檢察官陳新君到庭執行職務。
中    華    民    國    97    年    1     月    31    日
                      刑事第五庭  法  官  李宜娟
以上正本證明與原本無異。
如不服本判決應於收受本判決送達後10日內向本院提出上訴書狀
，其未敘述上訴理由者，應於上訴期間屆滿後20日內向本院補提
理由書狀（均須按他造當事人之人數附繕本）「切勿逕送上級法
院」
中    華    民    國    97    年    1     月    31    日
                                  書記官  孫秀桃
附錄本案論罪科刑法條
毒品危害防制條例第10條第1條：
施用第一級毒品者，處6月以上5年以下有期徒刑。


司法院資訊處製作；財團法人民間司法改革基金會備份。
